【裁判字號】    99,台上,3638
【裁判日期】    990610
【裁判案由】    違反護照條例
【裁判全文】
最高法院刑事判決            九十九年度台上字第三六三八號
上  訴  人  甲○○原名林仕銘.
            乙○○
上列上訴人等因違反護照條例案件，不服台灣高等法院高雄分院
中華民國九十九年三月十一日第二審判決（九十八年度上訴字第
九七九號，起訴案號：台灣高雄地方法院檢察署九十五年度偵字
第六七三、二二五０、九二０三、二０三九一、二五一九六、二
八九九五、二九三一九號，同署九十五年度偵緝字第三０一八、
三０四二、三０四三、三一０八、三三九三號），提起上訴，本
院判決如下：
    主  文
上訴駁回。
    理  由
一上訴人乙○○部分：
按刑事訴訟法第三百七十七條規定，上訴於第三審法院，非以判
決違背法令為理由，不得為之。是提起第三審上訴，應以原判決
違背法令為理由，係屬法定要件，如果上訴理由書狀並未依據卷
內訴訟資料，具體指摘原判決不適用何種法則或如何適用不當，
或所指摘原判決違法情事，顯與法律規定得為第三審上訴理由之
違法情形，不相適合時，均應認其上訴為不合法律上之程式，予
以駁回。本件原判決依憑劉達慶、石怡瑋、林志豪、鄭敏惠之中
華民國普通護照申請書，及上訴人乙○○之自白等證據，資以認
定乙○○有原判決附表三編號1.所記載之犯罪事實，因而撤銷第
一審關於乙○○部分之科刑判決，比較行為時與裁判時法律，改
判仍適用修正前刑法連續犯、牽連犯等規定，從一重論處乙○○
共同連續將護照交付他人供他人冒名使用罪刑，已詳敘其所憑之
證據及其得心證之理由。並敘明公訴意旨另以：乙○○將郭仁皇
、蔡孟修、柯世安之國民身分證交付甲○○，甲○○再將郭仁皇
、蔡孟修、柯世安之國民身分證及大陸地區不詳姓名人之照片交
付不知情之旅行社職員持向外交部領事事務局高雄辦事處冒名申
請護照，認乙○○另涉犯刑法第二百十四條之罪嫌等語。經審理
結果，以此部分不能證明犯罪，惟因依公訴意旨認與有罪部分具
有連續之一罪關係，爰不另為無罪之諭知。從形式上觀察，原判
決關於乙○○部分，並無足以影響判決結果之違法情形存在。乙
○○上訴意旨略以：伊因罹患腦血管疾病之後遺症，致行走功能
障礙，日常生活需他人協助，另併有焦慮、失眠等症狀，且家境
清寒，無力繳納易科罰金，又有未成年子女，若入監服刑，恐致
子女生活乏人照料，爰請從輕量刑云云。惟按量刑之輕重，係屬
事實審法院得依職權裁量之事項，苟於量刑時，已以行為人之責
任為基礎，並斟酌刑法第五十七條各款所列情狀，而未逾越法定
範圍，又未濫用其職權，即不得遽指為違法。原判決就乙○○部
分，已詳敘如何就一切犯罪情狀，予以綜合考量，而為刑之量定
等旨綦詳（理由甲、三(四)），核未逾越法定刑度，又無因濫用裁
量權限致量刑失衡之情形。乙○○之上訴意旨以原判決量刑過重
請求從輕量刑，查係置原判決明確之說明於不顧，徒以自己之說
詞，恣意指其為違法，自非適法之第三審上訴理由。衡以上述之
說明，應認其上訴違背法律上之程式，予以駁回。
二上訴人甲○○部分：
查第三審上訴書狀，應敘述上訴之理由，其未敘述者，得於提起
上訴後十日內補提理由書狀於原審法院，已逾上述期間，而於第
三審法院未判決前仍未提出上訴理由書狀者，第三審法院應以判
決駁回之，刑事訴訟法第三百八十二條第一項、第三百九十五條
後段規定甚明。本件上訴人甲○○因違反護照條例案件，不服原
審判決，於民國九十九年四月二日提起上訴，並未敘述理由，迄
今逾期已久，於本院未判決前仍未提出，依上揭規定，其上訴自
非合法，應予駁回。
據上論結，應依刑事訴訟法第三百九十五條，判決如主文。
中    華    民    國  九十九  年    六    月    十    日
                      最高法院刑事第十二庭
                          審判長法官  黃  一  鑫
                                法官  張  春  福
                                法官  林  勤  純
                                法官  李  錦  樑
                                法官  陳  國  文
本件正本證明與原本無異
                                      書  記  官
中    華    民    國  九十九  年    六    月  二十三  日
                                                      Ｅ

司法院資訊處製作；財團法人民間司法改革基金會備份。
